GRZEGORZ SYPEK



DANE OSOBOWE

adres

Mielec, woj.podkarpackie

numer telefonu 504522440

github

http://github.com/gregsypek

linkedin

https://www.linkedin.com/in/grzegorzsypek-47472a194/

email

greg.sypek@gmail.com

UMIEJĘTNOŚCI

Specjalizuję się w tworzeniu aplikacji i stron internetowych, wykorzystując JavaScript, HTML5 oraz CSS (w tym SCSS, Bootstrap i Tailwind). Posiadam wiedzę w zakresie React i Vue, które aktywnie wykorzystywałem w mojej pracy zawodowej. Mam również doświadczenie z React Native oraz zarządzaniem bazami danych SQL i NoSQL. Tworzyłem różnorodne projekty, w tym te oparte na platformie WordPress. Posiadam dyplom ukończenia kursu technik - informatyk. Korzystałem w pracy z narzędzi takich jak Git, Redmine oraz Azure DevOps. Dodatkowo, tworzę własne layouty w Figmie dla projektów, które znajdziesz w moim portfolio.

JĘZYKI

angielski - B2 rosyjski - A2 Frontend developer z pięcioletnim doświadczeniem w programowaniu, specjalizujący się w React, React Native oraz Vue. Ostatnio pracowałem jako React Native developer przy aplikacji mobilnej dla inżynierów. W 2022 roku pracowałem w zespole nad dużym projektem z wykorzystaniem NuxtJS. Posiadam wyższe wykształcenie i komunikuję się w języku angielskim na poziomie średniozaawansowanym.

DOŚWIADCZENIE

SOLVE-NET - MIELEC

czerwiec 2023 - styczeń 2024

programista aplikacji - React, React-Native, Typescript, Node, OOP

Rozwój i ulepszanie aplikacji mobilnej z branży budowlanej poprzez dodawanie nowych funkcji i optymalizację istniejących.

ZETO - RZESZÓW

kwiecien 2022 - wrzesień 2022

młodszy programista aplikacji - Vue, NuxtJS

Praca zespołowa polegająca na budowaniu w pełni funkcjonalnej platformy typu e-commerce dla klientów biznesowych na podstawie licencji.

PERBIS - DEBICA

styczeń 2022 - kwiecień 2022 programista aplikacji - Wordpress

Praca na umowie zlecenie - budowanie stron internetowych na platformie WordPress w oparciu o projekt graficzny.

PROJEKTY

bakery	/					0
https://bakery-corp.netlify.app/						
React	React Query React Rout			Styled Components		
pizzarella						0
https://pizzarella.netlify.app/						
React	Tailwind Redux					
pasieka miodek						0
https://miodek4.vercel.app/						
React	Next Tail	wind Stripe	San	ity		
portfolio						0
https://gregsypek-p3.vercel.app/						
React	ct Framer Motion Scss					

EDUKACJA

CENTRUM KSZTAŁCENIA PRAKTYCZNEGO I DOSKONALENIA NAUCZYCIELI W MIELCU

technik informatyk

październik 2018 - październik 2019

WYZSZA SZKOLA GOSPODARKI I ZARZĄDZANIA W MIELCU

tytuł licencjata z ekonomii wrzesień 2004 - lipiec 2007

Wyrażam zgodę na przetwarzanie moich danych osobowych dla potrzeb niezbędnych do realizacji procesu rekrutacji zgodnie z Rozporządzeniem Parlamentu Europejskiego i Rady (UE) 2016/679 z dnia 27 kwietnia 2016 r. w sprawie ochrony osób fizycznych w związku z przetwarzaniem danych osobowych i w sprawie swobodnego przepływu takich danych oraz uchylenia dyrektywy 95/46/WE (RODO).